臺灣士林地方法院刑事判決　　　　　　　 95年度訴字第975號
公　訴　人　臺灣士林地方法院檢察署檢察官
被　　　告　甲○○
上列被告因毒品危害防制條例案件，經檢察官提起公訴（95年度
毒偵字第927 號），被告於準備程序為有罪之陳述，經本院合議
庭裁定由受命法官獨任進行簡式審判程序，並判決如下：
    主  文
甲○○施用第一級毒品，處有期徒刑捌月，減為有期徒刑肆月，
如易科罰金，以銀元佰元即新台幣玖佰元折算壹日。
    事  實
一、甲○○前於民國94年間，因施用第2 級毒品安非他命案件，
    經臺灣板橋地方法院以94年度毒聲字第220 號裁定送觀察、
    勒戒後，認無繼續施用毒品之傾向，於94年4 月20日釋放出
    所，並由臺灣板橋地方法院檢察署檢察官於94年4 月21日以
    94年度核退毒偵字第134 號不起訴處分確定。詎仍不知悔改
    ，於上開觀察、勒戒執行完畢釋放後5 年內，基於施用第1
    級毒品海洛因之犯意，於94年11月27日，在臺北縣三重市○
    ○○路68號之好樂迪KTV 包廂內，將第1 級毒品海洛因摻在
    香菸內之方式，施用第1 級毒品海洛因1 次，嗣於94年11月
    28日晚上9 時30分許，為警在臺北縣三重市○○街223 號3
    樓前查獲，經採集其尿液送驗結果呈鴉片類陽性反應，始知
    上情。
二、案經臺北縣政府警察局新莊分局報告報告臺灣板橋地方法院
    檢察署呈請臺灣高等法院檢察署檢察長令轉臺灣士林地方法
    院檢察署檢察官偵查起訴。
    理      由
一、本件被告所犯非死刑、無期徒刑或最輕本刑有期徒刑3 年以
    上之罪，亦非高等法院管轄第一審案件，且於準備程序進行
    中，被告先就被訴事實為有罪之陳述，經告知被告簡式審判
    程序之旨，並聽取檢察官、被告之意見後，本院合議庭裁定
    由受命法官進行簡式審判程序，是本件之證據調查，依刑事
    訴訟法第273 條之2 規定，不受同法第159 條第1 項、第16
    1 條之2 、第161 條之3 、第163 條之1 及第164 條至第17
    0 條規定之限制，合先敘明。
二、上揭犯罪事實，業據被告甲○○於本院審理時坦承不諱（見
    本院卷第97頁、第100 至102 頁），而被告經警查獲時所採
    集尿液，經送臺灣檢驗科技股份有限公司以氣相層析質譜分
    析法鑑驗結果，呈鴉片類陽性反應，有臺灣檢驗科技股份有
    限公司94年12月15日濫用藥物尿液檢驗報告附卷可稽（見95
    年度毒偵字第2370號卷第11頁），是被告自白，應認與事實
    相符，而可採信，本件事證明確，被告施用第1 級毒品海洛
    因之犯行，洵堪認定。又被告有事實欄一所示施用毒品經送
    觀察、勒戒之前科紀錄，有臺灣板橋地方法院檢察署94年度
    核退毒偵字第134 號不起訴處分書（見95年度毒偵字第927
    號卷第9 至10頁）及臺灣高等法院被告前案紀錄表在卷可憑
    （見本院卷第4 至6 頁），是被告於前次觀察勒戒執行完畢
    釋放後5 年內，再犯本件施用第1 級毒品之罪，堪以認定，
    應依法論科。
三、查海洛因為毒品危害防制條例所稱之第1 級毒品，觀諸該條
    例第2 條第2 項第1 款規定甚明。核被告甲○○所為，係犯
    毒品危害防制條例第10條第1 項之施用第1 級毒品罪。其施
    用第1 級毒品前後持有第1 級毒品之低度行為，為施用第1
    級毒品之高度行為所吸收，不另論罪。爰審酌被告並無前科
    ，前因施用毒品案件，經法院裁定送觀察、勒戒後，竟仍無
    法戒除毒癮，復又再施用毒品，惟念其施用毒品乃戕害個人
    身心健康，尚未危及他人，其犯罪之動機、目的、手段、施
    用時間、施用次數不多及其智識程度、犯後於本案審理時供
    認犯行，態度尚稱良好等一切情狀，量處如主文所示之刑，
    以示懲儆。又被告於94年11月27日施用第1 級毒品海洛因，
    其犯罪時間在96年4 月24日以前，亦無其他不合中華民國96
    年罪犯減刑所定不得減刑之情形，爰依中華民國96年罪犯減
    刑條例第2條 第1 項第3 款、第7 條規定，減其宣告刑2 分
    之1 ，即減為有期徒刑4 月，並依據中華民國96年罪犯減刑
    條例第9 條之規定諭知易科罰金之折算標準。而有關易科罰
    金之折算標準，修正前刑法第41條第1 項前段規定「犯最重
    本刑為5 年以下有期徒刑以下之刑之罪，而受6 個月以下有
    期徒刑或拘役之宣告，因身體、教育、職業、家庭之關係或
    其他正當事由，執行顯有困難者，得以1 元以上3 元以下折
    算1 日，易科罰金」，又被告行為時之易科罰金折算標準，
    修正前罰金罰鍰提高標準條例第2 條（現已刪除）規定，就
    其原定數額提高為100 倍折算1 日，則本件被告行為時之易
    科罰金折算標準，最高以銀元300 元折算1 日，經折算為新
    臺幣幣值後，為以新臺幣900 元折算為1 日。而修正後刑法
    第41條第1項 前段規定「犯最重本刑為5 年以下有期徒刑以
    下之刑之罪，而受6 個月以下有期徒刑或拘役之宣告者，得
    以新臺幣1,000 元、2,000 元或3,000 元折算1 日，易科罰
    金」，比較修正前後之易科罰金折算標準，以修正前之規定
    較有利於被告，本院爰依修正前刑法第41條第1 項前段之規
    定，諭知減刑後易科罰金之折算標準。
據上論斷，應依刑事訴訟法273 條之1 第1 項、第299 條第1 項
前段，毒品危害防制條例第10條第1 項，刑法第11條、修正前刑
法第41條第1 項前段，修正前罰金罰鍰提高標準條例第2 條，現
行法規所定貨幣單位折算新台幣條例第2 條，中華民國96年罪犯
減刑條例第2 條第1 項第3 款、第7 條、第9 條，判決如主文。
本案經檢察官吳維雅到庭執行職務。
中　　華　　民　　國　　96　　年　　7 　　月　　23　　日
                  刑事第一庭法  官  高雅敏
以上正本證明與原本無異。
如不服本判決，應於判決送達後10日內，向本院提出上訴狀。
                            書記官  田瑾俐
中　　華　　民　　國　　96　　年　　7 　　月　　23　　日
附錄本案論罪科刑法條：
毒品危害防制條例第10條第1項：
施用第一級毒品者，處6月以上5年以下有期徒刑。
